Minutes et répertoires du notaire Arsène AUMONT-THIÉVILLE, 29 avril 1834 - 15 octobre 1869 (étude X)
Archives nationales
Minutes et répertoires du notaire Arsène AUMONT-THIÉVILLE (étude X)
29 avril 1834 - 15 octobre 1869
MC/ET/X/1080 - MC/ET/X/1352, MC/RE/X/30 - MC/RE/X/35
Etude X; Aumont-Thiéville, Arsène
Archives nationales de France
Minutes et répertoires: la loi 2008-696 du 15 juillet 2008 relative aux archives a fixé à 75 ans à compter de la date de l'acte, ou à 25 ans à compter de la date du décès de l'intéressé si ce délai est plus bref, le délai de communication des minutes et répertoires des notaires; ce délai est porté à 100 ans à compter de la date de l'acte si le document se rapporte à un mineur (code du Patrimoine, articles L213-2, 4e d et 5e).
Autres documents de l'étude (dossiers de clients, comptabilité...): s'agissant d'archives privées, ces documents sont communicables selon les modalités fixées par le déposant ou le donateur.
Certains documents ne sont pas accessibles en raison de leur mauvais état de conservation.
Versement
Accès aux instruments de recherche de tous les notaires de l’étude X
Archives de l'étude X
- Minutes de Arsène AUMONT-THIÉVILLE, 29 avril 1834 - 15 octobre 1869; MC/ET/X/1080 - MC/ET/X/1352
  - Minutes. 1834, 29 avril - mai, 29 avril - mai 1834; MC/ET/X/1080
    Informations concernant le classement:
    Le niveau inférieur de description, quand il existe, correspond aux minutes d'actes. Toutes les minutes ne sont pas forcément décrites une à une. Les descriptions de ces minutes sont plus ou moins détaillées.
  - Minutes. 1834, juin - 1834, juillet, juin 1834 - juillet 1834; MC/ET/X/1081
  - Minutes. 1834, août, août 1834; MC/ET/X/1082
  - Minutes. 1834, septembre - 1834, octobre, septembre 1834 - octobre 1834; MC/ET/X/1083
  - Minutes. 1834, novembre - 1834, décembre, novembre 1834 - décembre 1834; MC/ET/X/1084
  - Minutes. 1835, janvier - 1835, février, janvier 1835 - février 1835; MC/ET/X/1085
    Informations complémentaires:
    A signaler: testament de M. Dupuytren, 10 février 1835.
  - Minutes. 1835, mars - 1835, avril, mars 1835 - avril 1835; MC/ET/X/1086
  - Minutes. 1835, mai - 1835, juin, mai 1835 - juin 1835; MC/ET/X/1087
  - Minutes. 1835, juillet, juillet 1835; MC/ET/X/1088
  - Minutes. 1835, août - 1835, septembre, août 1835 - septembre 1835; MC/ET/X/1089
  - Minutes. 1835, octobre - 1835, novembre, octobre 1835 - novembre 1835; MC/ET/X/1090
  - Minutes. 1835, décembre, décembre 1835; MC/ET/X/1091
  - Minutes. 1836, janvier - 1836, février, janvier 1836 - février 1836; MC/ET/X/1092
  - Minutes. 1836, mars - 1836, avril, mars 1836 - avril 1836; MC/ET/X/1093
  - Minutes. 1836, mai - 1836, juin, mai 1836 - juin 1836; MC/ET/X/1094
  - Minutes. 1836, juillet - 1836, août, juillet 1836 - août 1836; MC/ET/X/1095
  - Minutes. 1835, septembre - 1836, octobre, septembre 1835 - octobre 1836; MC/ET/X/1096
  - Minutes. 1836, novembre - 1836, décembre, novembre 1836 - décembre 1836; MC/ET/X/1097
  - Minutes. 1837, janvier - 1837, février, janvier 1837 - février 1837; MC/ET/X/1098
  - Minutes. 1837, mars, mars 1837; MC/ET/X/1099
  - Minutes. 1837, avril, avril 1837; MC/ET/X/1100
    - Donation par Jacques Laffitte, député, et Marine-Françoise Laeut, son épouse, rue Laffitte, n° 19, à Joseph-Napoléon Ney prince de La Moskowa, pair de France, et Albine-Etiennette-Marguerite Laffitte princesse de La Moskowa, susdite rue, de la nue propriété de l'hôtel susdite rue., 17 avril 1837; MC/ET/X/1100
      Mention dans le répertoire du notaire coté:
      MC/RE/X/30
      Origine de l'information:
      Actes signalés par Thierry Boudignon, 2003-2012 (base de données migrée: voir contexte dans le Plan d’orientation général - Notaires de Paris, guides thématiques du Minutier).
      Date de révision: 2010
      Date de création de la notice: 2008
      donation; Laffitte (rue); Laeut, Marine Françoise; Laffitte de La Moskowa, Albine Etiennette Marguerite; Laffitte, Jacques; Ney de la Moskowa, Joseph Napoléon (1803-1857); député
  - Minutes. 1837, mai, mai 1837; MC/ET/X/1101
  - Minutes. 1837, juin, juin 1837; MC/ET/X/1102
  - Minutes. 1837, juillet - 1837, août, juillet 1837 - août 1837; MC/ET/X/1103
    - Contrat de mariage entre Philippe-Athanase Beaufeu, notaire à Paris, demeurant rue Sainte-Anne, n°57, et Félicité-Apolline Saulnier, demeurant rue des Minimes, n°12., 30 juillet 1837; MC/ET/X/1103
      Notaires des XVIe-XVIIIe siècles (4153 actes), par Claire Béchu, Catherine Grodecki, Marie-Antoinette Fleury, Madeleine Jurgens, Marie-Françoise Limon-Bonnet, Pierre-Yves Louis, Xenia Pamfilova, Isabelle Pebay, v. 1950, 1986-1994 (fichier papier entièrement dématérialisé; voir contexte dans le Plan d’orientation général - Notaires de Paris, guides thématiques du Minutier).
      Date de création de la notice: 2004
      contrat de mariage; Minimes (rue des); Sainte-Anne (rue); Beaufeu, Philippe Athanase; Saulnier, Félicité Apolline; notaire
  - Minutes. 1837, septembre - 1837, octobre, septembre 1837 - octobre 1837; MC/ET/X/1104
  - Minutes. 1837, novembre, novembre 1837; MC/ET/X/1105
  - Minutes. 1837, décembre, décembre 1837; MC/ET/X/1106
  - Minutes. 1838, janvier - 1838, février, janvier 1838 - février 1838; MC/ET/X/1107
  - Minutes. 1838, mars, mars 1838; MC/ET/X/1108
  - Minutes. 1838, avril, avril 1838; MC/ET/X/1109
  - Minutes. 1838, mai, mai 1838; MC/ET/X/1110
  - Minutes. 1838, juin, juin 1838; MC/ET/X/1111
  - Minutes. 1838, juillet - 1838, août, juillet 1838 - août 1838; MC/ET/X/1112
  - Minutes. 1838, septembre - 1838, octobre, septembre 1838 - octobre 1838; MC/ET/X/1113
  - Minutes. 1838, novembre, novembre 1838; MC/ET/X/1114
  - Minutes. 1838, décembre, décembre 1838; MC/ET/X/1115
  - Minutes. 1839, janvier - 1839, février, janvier 1839 - février 1839; MC/ET/X/1116
  - Minutes. 1839, mars - 1839, avril, mars 1839 - avril 1839; MC/ET/X/1117
  - Minutes. 1839, mai - 1839, juin, mai 1839 - juin 1839; MC/ET/X/1118
  - Minutes. 1839, juillet - 1839, août, juillet 1839 - août 1839; MC/ET/X/1119
  - Minutes. 1839, septembre, septembre 1839; MC/ET/X/1120
  - Minutes. 1839, octobre, octobre 1839; MC/ET/X/1121
  - Minutes. 1839, novembre, novembre 1839; MC/ET/X/1122
  - Minutes. 1839, décembre, décembre 1839; MC/ET/X/1123
  - Minutes. 1840, janvier - 1840, février, janvier 1840 - février 1840; MC/ET/X/1124
  - Minutes. 1840, mars, mars 1840; MC/ET/X/1125
  - Minutes. 1840, avril, avril 1840; MC/ET/X/1126
  - Minutes. 1840, mai, mai 1840; MC/ET/X/1127
  - Minutes. 1840, juin - 1840, juillet, juin 1840 - juillet 1840; MC/ET/X/1128
  - Minutes. 1840, août, août 1840; MC/ET/X/1129
  - Minutes. 1840, septembre - 1840, octobre, septembre 1840 - octobre 1840; MC/ET/X/1130
  - Minutes. 1840, novembre - 1840, décembre, novembre 1840 - décembre 1840; MC/ET/X/1131
  - Minutes. 1841, janvier, janvier 1841; MC/ET/X/1132
  - Minutes. 1841, février, février 1841; MC/ET/X/1133
  - Minutes. 1841, mars, mars 1841; MC/ET/X/1134
  - Minutes. 1841, avril, avril 1841; MC/ET/X/1135
  - Minutes. 1841, mai, mai 1841; MC/ET/X/1136
  - Minutes. 1841, juin, juin 1841; MC/ET/X/1137
  - Minutes. 1841, juillet, juillet 1841; MC/ET/X/1138
  - Minutes. 1841, août, août 1841; MC/ET/X/1139
  - Minutes. 1841, septembre, septembre 1841; MC/ET/X/1140
  - Minutes. 1841, octobre, octobre 1841; MC/ET/X/1141
  - Minutes. 1841, novembre, novembre 1841; MC/ET/X/1142
  - Minutes. 1841, décembre, décembre 1841; MC/ET/X/1143
  - Minutes. 1842, janvier, janvier 1842; MC/ET/X/1144
  - Minutes. 1842, février, février 1842; MC/ET/X/1145
  - Minutes. 1842, mars, mars 1842; MC/ET/X/1146
  - Minutes. 1842, avril, avril 1842; MC/ET/X/1147
  - Minutes. 1842, mai, mai 1842; MC/ET/X/1148
  - Minutes. 1842, juin, juin 1842; MC/ET/X/1149/A
    Ancienne(s) cote(s):
    ET/X/1149
  - Minutes. 1842, 24 juin, 24 juin 1842; MC/ET/X/1149/B
    Succession Perregaux.
    ET/X/1149 bis
  - Minutes. 1842, juillet, juillet 1842; MC/ET/X/1150
  - Minutes. 1842, août, août 1842; MC/ET/X/1151
  - Minutes. 1842, septembre, septembre 1842; MC/ET/X/1152
  - Minutes. 1842, octobre, octobre 1842; MC/ET/X/1153
  - Minutes. 1842, novembre, novembre 1842; MC/ET/X/1154
  - Minutes. 1842, décembre, décembre 1842; MC/ET/X/1155
  - Minutes. 1843, janvier, janvier 1843; MC/ET/X/1156
  - Minutes. 1843, février, février 1843; MC/ET/X/1157
  - Minutes. 1843, mars, mars 1843; MC/ET/X/1158
  - Minutes. 1843, avril, avril 1843; MC/ET/X/1159
  - Minutes. 1843, mai, mai 1843; MC/ET/X/1160
  - Minutes. 1843, juin, juin 1843; MC/ET/X/1161
  - Minutes. 1843, juillet, juillet 1843; MC/ET/X/1162
  - Minutes. 1843, août, août 1843; MC/ET/X/1163
  - Minutes. 1843, septembre - 1843, octobre, septembre 1843 - octobre 1843; MC/ET/X/1164
  - Minutes. 1843, novembre, novembre 1843; MC/ET/X/1165
  - Minutes. 1843, décembre, décembre 1843; MC/ET/X/1166
  - Minutes. 1844, janvier, janvier 1844; MC/ET/X/1167
  - Minutes. 1844, février, février 1844; MC/ET/X/1168
  - Minutes. 1844, mars, mars 1844; MC/ET/X/1169
  - Minutes. 1844, avril, avril 1844; MC/ET/X/1170
  - Minutes. 1844, mai - 1844, juin, mai 1844 - juin 1844; MC/ET/X/1171
    - Vente par Etienne-Antoine-Marie Minel de Montreuil, d'une propriété d'agrément ayant fait partie du domaine de la Chaussée à Bougival, jouxtant celle d'Odilon Barrot, à Pierre-Salomon Seçalas, professeur agrégé de médecine., 4 mai 1844; MC/ET/X/1171
      Très beau plan en couleurs du parc à l'anglaise et de la maison de maître construite en 1820. L'impératrice Joséphine avait acquis la nue-propriété du domaine en 1813 qui fut revendu par Hortense, duchesse de Saint-Leu en 1816.
      Fichier dit 'général' XIXe siècle (1147 actes), par Claire Béchu et Guillaume Nahon, 1988-1999. (fichier papier entièrement dématérialisé; voir contexte dans le Plan d’orientation général - Notaires de Paris, guides thématiques du Minutier).
      acte de vente; Minel de Montreuil, Etienne-Antoine-Marie; Barrot, Odilon; Seçalas, Pierre-Salomon; Joséphine (impératrice); Saint-Leu, Hortense de (duchesse)
  - Minutes. 1844, juillet, juillet 1844; MC/ET/X/1172
  - Minutes. 1844, août, août 1844; MC/ET/X/1173
  - Minutes. 1844, septembre, septembre 1844; MC/ET/X/1174
  - Minutes. 1844, octobre, octobre 1844; MC/ET/X/1175
  - Minutes. 1844, novembre, novembre 1844; MC/ET/X/1176
  - Minutes. 1844, décembre, décembre 1844; MC/ET/X/1177
  - Minutes. 1845, janvier, janvier 1845; MC/ET/X/1178
  - Minutes. 1845, février, février 1845; MC/ET/X/1179
  - Minutes. 1845, mars, mars 1845; MC/ET/X/1180
  - Minutes. 1845, avril, avril 1845; MC/ET/X/1181
  - Minutes. 1845, mai, mai 1845; MC/ET/X/1182
  - Minutes. 1845, juin, juin 1845; MC/ET/X/1183
  - Minutes. 1845, juillet, juillet 1845; MC/ET/X/1184
  - Minutes. 1845, août, août 1845; MC/ET/X/1185
  - Minutes. 1845, septembre, septembre 1845; MC/ET/X/1186
  - Minutes. 1845, octobre, octobre 1845; MC/ET/X/1187
  - Minutes. 1845, novembre, novembre 1845; MC/ET/X/1188
  - Minutes. 1845, décembre, décembre 1845; MC/ET/X/1189
  - Minutes. 1846, janvier, janvier 1846; MC/ET/X/1190
  - Minutes. 1846, février, février 1846; MC/ET/X/1191
  - Minutes. 1846, mars, mars 1846; MC/ET/X/1192
  - Minutes. 1846, avril, avril 1846; MC/ET/X/1193
  - Minutes. 1846, mai, mai 1846; MC/ET/X/1194
    - Vente par Joseph-François-Jacques-Adolphe Devoize, et Jeanne-Nathalie Bouland, son épouse, de l'Hôtel Foullon, boulevard du Temple, à la société du Théâtre Historique, 86-88 boulevard du Temple, 77 rue des Fossés-du-Temple, en 1851, les vendeurs placent une partie du prix de la vente dans l'acquisition d'un lot de la forêt des Andelys., 8 mai 1846; MC/ET/X/1194
      acte de vente; Temple (boulevard du); Fossés-du-Temple (rue des); Les Andelys (Eure); Devoize, Joseph-François-Jacques-Adolphe; Bouland, Jeanne-Nathalie
    - Dépôt des titres de propriété de l'Hôtel Foulon, boulevard du Temple, n°86-88, rue des Fossés-du-Temple, n°77., 14 mai 1846; MC/ET/X/1194
      Hôtel ayant appartenu à Claude Rouvroy de Saint-Simon, l'Ordre de Malte, Jacques Chavannes (1775), Joseph-François Foullon (1778), en 1824, vendu par René-Louis Foullon à Jacques-Barthélémy Boulland, le 8 mai 1846, vendu par Joseph-François-Jacques-Adolphe Devoize et Jeanne-Nathalie Boulland, son épouse, à la société du Théâtre Historique.
      dépôt de pièces; titre de propriété; Temple (boulevard du); Rouvroy de Saint-Simon, Claude; Chavannes, Jacques; Foullon, Joseph-François; Foullon, René-Louis; Boulland, Jacques-Barthélémy; Devoize, Joseph-François-Jacques-Adolphe; Boulland, Jeanne-Nathalie
  - Minutes. 1846, juin - 1846, 11 juillet, juin 1846 - 11 juillet 1846; MC/ET/X/1195
  - Minutes. 1846, 15 juillet - 1846, septembre, 15 juillet 1846 - septembre 1846; MC/ET/X/1196
  - Minutes. 1846, octobre - 1846, décembre, octobre 1846 - décembre 1846; MC/ET/X/1197
  - Minutes. 1847, janvier - 1847, mars, janvier 1847 - mars 1847; MC/ET/X/1198
  - Minutes. 1847, avril - 1847, juin, avril 1847 - juin 1847; MC/ET/X/1199
  - Minutes. 1847, juillet - 1847, septembre, juillet 1847 - septembre 1847; MC/ET/X/1200
  - Minutes. 1847, octobre - 1847, décembre, octobre 1847 - décembre 1847; MC/ET/X/1201
  - Minutes. 1848, janvier - 1848, février, janvier 1848 - février 1848; MC/ET/X/1202
  - Minutes. 1848, mars - 1848, avril, mars 1848 - avril 1848; MC/ET/X/1203
  - Minutes. 1848, mai - 1848, juillet, mai 1848 - juillet 1848; MC/ET/X/1204
  - Minutes. 1848, août - 1848, septembre, août 1848 - septembre 1848; MC/ET/X/1205
  - Minutes. 1848, octobre - 1848, décembre, octobre 1848 - décembre 1848; MC/ET/X/1206
  - Minutes. 1849, janvier - 1849, février, janvier 1849 - février 1849; MC/ET/X/1207
  - Minutes. 1849, mars - 1849, avril, mars 1849 - avril 1849; MC/ET/X/1208
  - Minutes. 1849, mai - 1849, juillet, mai 1849 - juillet 1849; MC/ET/X/1209
  - Minutes. 1849, août - 1849, octobre, août 1849 - octobre 1849; MC/ET/X/1210
  - Minutes. 1849, novembre - 1849, décembre, novembre 1849 - décembre 1849; MC/ET/X/1211
  - Minutes. 1850, janvier - 1850, mars, janvier 1850 - mars 1850; MC/ET/X/1212
  - Minutes. 1850, avril - 1850, juin, avril 1850 - juin 1850; MC/ET/X/1213
  - Minutes. 1850, juillet - 1850, septembre, juillet 1850 - septembre 1850; MC/ET/X/1214
  - Minutes. 1850, octobre - 1850, décembre, octobre 1850 - décembre 1850; MC/ET/X/1215
  - Minutes. 1851, janvier - février, janvier - février 1851; MC/ET/X/1216
    Toutes les minutes de cet article ont été analysées une à une (ARNO 1851).
    - Obligation, emprunt, 800 f., 2 janvier 1851; MC/ET/X/1216
      Intervenant 1, en première partie:
      Nom, qualité: (M.) Pollet, Pedro Joseph.
      Profession: employe au ministère des finances, Paris (Paris).
      Domicile: Paris (Paris) rue du Hasard-Richelieu, 15.
      Intervenant 2, en deuxième partie:
      Nom, qualité: (M.) Bourgeois, Augustin Paul.
      Profession: propriétaire.
      Domicile: Paris (Paris) rue Monthyon, 10
      Base Arno 1851 (base de données migrée: voir contexte dans le Plan d’orientation général - Notaires de Paris, guides thématiques du Minutier).
      Date de création de la notice: 2000
    - Procuration acte, acceptation de donation en avance d'hoirie., 2 janvier 1851; MC/ET/X/1216
      Nom, qualité: (M.) Lesage, Louis.
      Profession: cuisinier, Paris (Paris).
      Domicile: Paris (Paris) rue des Potiers-d'Etain, 18.
      Relations: donataire de l'intervenant 2.
      Intervenant 2, indirect:
      Nom, qualité: (M.) Lesage, Louis Aventin.
      Profession: megissier (marchand), Chateaudun (Eure-et-Loir).
      Domicile: Chateaudun (Eure-et-Loir).
      Relations: père de l'intervenant 1.
      Intervenant 3, en deuxième partie:
      Nom, qualité: (M.) Perroux, Jacques Francois.
      Profession: serrurier, Chateaudun (Eure-et-Loir).
      Domicile: Chateaudun (Eure-et-Loir)
    - Procuration rente publique, vente de rente etat 5%, 89 f., 4 janvier 1851; MC/ET/X/1216
      Nom, qualité: (M.) Jolivet, Pierre.
      Domicile: Paris (Paris) rue Saint-Maur-Popincourt, 150.
      Nom, qualité: (M.) Cellier, Louis Edmond.
      Profession: clerc-de-notaire, Paris (Paris).
      Domicile: Paris (Paris) rue Saint-Martin, 247
    - Quittance, distribution de produit d'adjudication de maisons (2), 29000 f, Paris (Paris) rue Lafayette, 43, rue des Amandiers Popincourt., 4 janvier 1851; MC/ET/X/1216
      Nom, qualité: (personne morale) Hubert (hoirs).
      Relations: héritiers de l'intervenant 2, créanciers de l'intervenant 6.
      Nom, qualité: (M.) Hubert, Philippe Eustache.
      État civil: décédé.
      Domicile: Saint-Denis (Seine-Saint-Denis).
      Intervenant 3, en première partie:
      Nom, qualité: (personne morale) Heute (hoirs).
      Relations: héritiers de l'intervenant 4, créanciers de l'intervenant 6.
      Intervenant 4, indirect:
      Nom, qualité: (Mme ou Mlle) Heute, Marie Gemme.
      État civil: décédée.
      Domicile: Stains (Seine-Saint-Denis).
      Relations: épouse de l'intervenant 5.
      Intervenant 5, indirect:
      Nom, qualité: (M.) Beuron, Charles Thomas.
      Intervenant 6, indirect:
      Nom, qualité: (M.) Bonidal, Jean Baptiste.
      Profession: entrepreneur de terrassement, Paris (Paris).
      Domicile: Paris (Paris) rue Lafayette, 43.
      Intervenant 7, en deuxième partie:
      Nom, qualité: (M.) Tourneur, Francois Roch.
      Domicile: Paris (Paris) rue de Lancry, 35.
      Relations: adjudicataire des biens de l'intervenant 6
    - Procuration générale., 4 janvier 1851; MC/ET/X/1216
      Nom, qualité: (M.) Legras, Louis Napoleon.
      Profession: ingenieur civil, Paris (Paris).
      Domicile: Paris (Paris) rue des Marais-St-Martin, 62.
      Nom, qualité: (Mme ou Mlle) Brassinne, Marie Catherine.
      Relations: épouse de l'intervenant 1
    - Procuration rente publique, dépôt, vente de rente etat 5%, 250 f., 6 janvier 1851; MC/ET/X/1216
      Nom, qualité: (M.) Simons, William.
      Domicile: Henley (angleterre).
      Nom, qualité: (M.) Ferrere-Laffitte.
      Profession: banquier, Paris (Paris).
      Domicile: Paris (Paris) rue Laffitte, 1
    - Mainlevee, hypotheque sur maison, 4500 f, Port-Marly (Yvelines)., 6 janvier 1851; MC/ET/X/1216
      Nom, qualité: (M.) Baudouin, Nicolas Philippe.
      Profession: juge-de-paix (ancien).
      Domicile: Paris (Paris) rue d'Argenteuil, 36.
      Relations: syndic de l'intervenant 2.
      Nom, qualité: (M.) Hemont, Antoine Auguste.
      Profession: marinier, Neuilly-sur-Seine (Hauts-de-Seine).
      Domicile: Neuilly-sur-Seine (Hauts-de-Seine).
      Nom, qualité: (M.) Delabrousse, Pierre Ferdinand.
      Profession: commissionnaire de transport par eau, Rouen (Seine-Maritime).
      Domicile: Rouen (Seine-Maritime)
    - Procuration rente publique, dépôt, recouvremennt d'arrerages de toutes rentes sur l'etat francais., 6 janvier 1851; MC/ET/X/1216
      Nom, qualité: (M.) Mackenzie, Allan.
      Profession: colonel.
      Domicile: Porchester (angleterre).
      Profession: banquier, Paris.
    - Mariage., 7 janvier 1851; MC/ET/X/1216
      Nom, qualité: (M.) Benoist, Philippe.
      Profession: peintre (artiste), Paris (Paris).
      Domicile: Paris (Paris) rue de Lancry, 7.
      Relations: fils de l'intervenant 2.
      Nom, qualité: (M.) Benoist, Louis Georges.
      Profession: commis principal de prefecture, Alger (algerie).
      Domicile: Alger (algerie).
      Nom, qualité: (Mme ou Mlle) Habdey, Rose Josephine.
      Domicile: Paris (Paris) rue des Deux-Portes-St-Sauveur, 31.
      Relations: fille de l'intervenant 4.
      Nom, qualité: (M.) Habdey, Jean Baptiste Henry.
      Domicile: Paris (Paris) rue Mandar, 9
    - Obligation, emprunt, 40000 f., 7 janvier 1851; MC/ET/X/1216
      Nom, qualité: (M.) Lasson, Louis.
      Profession: négociant, Paris (Paris).
      Domicile: Paris (Paris) rue du Faubourg-St-Martin, 14.
      Nom, qualité: (Mme ou Mlle) Marchal, Josephine.
      Domicile: Paris (Paris) rue Notre-Dame-des-Victoires, 30.
      Relations: veuve de l'intervenant 3.
      Intervenant 3, indirect:
      Nom, qualité: (M.) Batard-Gevelot, Joseph Marin.
      Domicile: Paris (Paris) rue Notre-Dame-des-Victoires, 30
    - Transport, créance, 20000 f., 8 janvier 1851; MC/ET/X/1216
      Nom, qualité: (M.) Aubry, Etienne Prosper.
      Profession: chaudronnier, Paris (Paris).
      Domicile: Paris (Paris) rue de l'Ecole-de-Medecine, 68.
      Relations: créancier(e) de l'intervenant 3.
      Intervenant 2, en première partie:
      Nom, qualité: (M.) Viallet, Jean Marie.
      Profession: teinturier, Paris (Paris).
      Domicile: Paris (Paris) rue de Tournon, 31.
      Nom, qualité: (M.) Corbiere, Louis Joseph.
      Domicile: Belleville (Paris) rue de Fessard, 51.
      Intervenant 4, en deuxième partie:
      Nom, qualité: (M.) Cardine, Charles Francois.
      Profession: conducteur aux messageries-nationales.
      Domicile: Paris (Paris) rue Mandar, 13.
      Intervenant 5, en deuxième partie:
      Nom, qualité: (M.) Oriot, Eugene Arnaud.
      Profession: epicier (marchand), Paris (Paris).
      Domicile: Paris (Paris) place Sainte-Opportune, 15.
      Intervenant 6, en deuxième partie:
      Nom, qualité: (M.) Giraud, Jean.
      Domicile: Paris (Paris) rue Guerin-Boisseau, 41
    - Testament., 9 janvier 1851; MC/ET/X/1216
      Nom, qualité: (Mme ou Mlle) Couty, Anne Helene.
      Profession: couturiere, Paris (Paris).
      Domicile: Paris (Paris) rue Bourbon-Villeneuve, 50
    - Procuration rente publique, dépôt, recouvrement d'arrerages de toutes rentes sur l'etat francais., 11 janvier 1851; MC/ET/X/1216
      Nom, qualité: (M.) Allain, Jean Nicolas.
      Domicile: Jersey (angleterre).
    - Procuration rente publique, dépôt, recouvrement d'arrerages de toutes rentes sur l'etat francais., 11 janvier 1851; MC/ET/X/1216
      Nom, qualité: (M.) Leboeuf, Jean.
      Domicile: Saint-Helier (jersey).
    - Procuration rente publique, dépôt, recouvrement d'arrerages de toutes rentes sur l'etat francais., 11 janvier 1851; MC/ET/X/1216
      Nom, qualité: (M.) La Perrelle de, Elie.
    - Procuration rente publique, dépôt, recouvrement d'arrerages de toutes rentes sur l'etat francais., 11 janvier 1851; MC/ET/X/1216
      Nom, qualité: (M.) Robin, James.
    - Obligation, emprunt, 7000 f., 15 janvier 1851; MC/ET/X/1216
      Nom, qualité: (M.) Halinbourg, Edouard Charles.
      Domicile: Paris (Paris) rue de Trevise, 18.
      Nom, qualité: (M.) Marguerite, Jules.
      Profession: avocat, Paris (Paris).
      Domicile: Paris (Paris) rue Saint-Honore, 372
    - Mariage., 15 janvier 1851; MC/ET/X/1216
      Nom, qualité: (M.) Ange, Louis Charles.
      Profession: marchand (commis), Paris (Paris).
      Domicile: Paris (Paris) rue de Rocroy, 1.
      Nom, qualité: (M.) Ange, Jacques Philippe.
      Domicile: Fontenay-le-Marmion (Calvados).
      Nom, qualité: (Mme ou Mlle) Unold, Josephine.
      Nom, qualité: (M.) Unold, Antoine.
      État civil: décédé
    - Vente, fonds de commerce de tabletier et tourneur, 4000 f, Paris (Paris) rue Jean-Robert, 15., 16 janvier 1851; MC/ET/X/1216
      Nom, qualité: (M.) Geivroz, Etienne.
      Profession: tourneur tabletier, Paris (Paris).
      Domicile: Paris (Paris) rue Jean-Robert, 15.
      Nom, qualité: (M.) Geivroz, Claude Francois.
      Relations: fils de l'intervenant 1
    - Transport, produit partiel de vente d'office de notaire, 11400 f sur 140000 f, Saint-Cloud (Hauts-de-Seine)., 16 janvier 1851; MC/ET/X/1216
      Nom, qualité: (M.) Tresse, Simon Francois Abel.
      Profession: notaire (ancien), Saint-Cloud (Hauts-de-Seine).
      Domicile: Saint-Cloud (Hauts-de-Seine).
      Relations: créancier(e) de l'intervenant 2.
      Nom, qualité: (M.) Leroy, Antoine.
      Profession: notaire, Saint-Cloud (Hauts-de-Seine).
      Relations: acheteur de l'intervenant 1.
      Nom, qualité: (M.) Berger, Joseph Dosithee.
      Profession: directeur de l'cademie de dessin, peintre (artiste), Cambrai (Nord).
      Domicile: Cambrai (Nord).